【裁判字號】    97,裁,3628
【裁判日期】    970717
【裁判案由】    勞工保險條例
【裁判全文】
最  高  行  政  法  院  裁  定
                                      97年度裁字第3628號
上  訴  人  甲○○
被 上訴 人  勞工保險局
代  表  人  乙○○
上列當事人間勞工保險條例事件，上訴人對於中華民國97年4月
14日臺北高等行政法院96年度簡字第455號判決，提起上訴，本
院裁定如下：
    主  文
上訴駁回。
上訴審訴訟費用由上訴人負擔。
    理  由
一、按對於適用簡易程序之裁判提起上訴或抗告，須經本院許可
    ，且該許可以訴訟事件所涉及之法律見解具有原則性者為限
    ，行政訴訟法第235條定有明文。
二、上訴人主張其於民國（下同）93年7月8日工作中滑倒，致右
    頸、上臂、右手拇指及腰椎挫傷，向被上訴人請領勞工保險
    職業傷病給付，並已領取93年7月11日至93年10月23日期間
    共105日之給付在案。嗣上訴人於94年5月16日復以同一事故
    傷勢未癒，繼續向被上訴人申請93年10月26日至94年1月20
    日期間職業傷害傷病給付，惟經被上訴人否准。上訴人又以
    該傷病改稱傷害日期為「93年10月26日」，請被上訴人重新
    審查。經被上訴人重新審查，以據醫理見解，上訴人所患並
    非所稱於「93年7月8日」或「93年10月26日」工作中受傷之
    事故所致，乃以95年3月15日保給傷字第09560169770號函核
    定上訴人所請職業傷病給付應改按普通傷病辦理；另普通傷
    病限於住院期間始得請領，上訴人前因「93年7月8日」之事
    故領取93年7月11日至93年10月23日門診期間計新臺幣7萬4,
    235元傷病給付，係屬溢領，應退還被上訴人銷帳；至上訴
    人因「93年10月26日」之事故所請93年10月26日至94年1月
    20日期間職業傷害傷病給付，仍核定不予給付。上訴人不服
    ，循序提起本件行政訴訟。案經原審駁回其訴。本件上訴人
    對於高等行政法院適用簡易程序所為之判決，提起上訴，係
    以：上訴人未曾向主治醫師陳述係因工作受傷，且病歷均由
    醫師撰寫、上訴人無從過目，不應僅採信病歷之記載而為不
    利於上訴人之判斷等語，為其論據。惟核其所陳理由，係屬
    事實認定之爭執，並無所涉及之法律見解具有原則性之情事
    。上訴人提起上訴，依首開規定及說明，不應許可，其上訴
    難謂合法，應予駁回。
三、依行政訴訟法第249條第1項前段、第104條、民事訴訟法第
    95條、第78條，裁定如主文。
中    華    民    國    97    年    7     月    17    日
                    最高行政法院第二庭
                        審判長法官  高  啟  燦
                              法官  吳  慧  娟
                              法官  黃  合  文
                              法官  廖  宏  明
                              法官  楊  惠  欽
以  上  正  本  證  明  與  原  本  無  異
中    華    民    國    97    年    7     月    18    日
                              書記官  彭  秀  玲


司法院資訊處製作；財團法人民間司法改革基金會備份。
